臺灣彰化地方法院刑事判決　　　　　　　100年度重訴字第1號
公　訴　人　臺灣彰化地方法院檢察署檢察官
被　　　告　劉丙暘
選任辯護人　陳忠儀律師
　　　　　　林泓帆律師
被　　　告　翁坤在
選任辯護人　林志銘律師
上列被告等因槍砲彈藥刀械管制條例案件，經檢察官提起公訴（
99年度偵字第9017 、10842號），本院判決如下：
    主  文
劉丙暘未經許可，寄藏可發射子彈具有殺傷力之改造手槍，累犯
，處有期徒刑參年陸月，併科罰金新臺幣拾伍萬元，罰金如易服
勞役，以新臺幣壹仟元折算壹日。扣案改造手槍壹支（槍枝管制
編號0000000000號，含彈匣壹個）、如附表編號一所示非制式子
彈顆及如附表編號二所示制式子彈壹顆均沒收。
翁坤在無罪。
    事  實
一、劉丙暘前因施用第一、二級毒品案件，經本院以94年度訴字
    第969 號刑事判決判處有期徒刑10月、5 月，應執行有期徒
    刑1 年2 月確定（甲案）；又因施用第二級毒品案件，經本
    院以94年度易字第1446號刑事判決判處有期徒刑7 月確定（
    乙案）；再因贓物案件，經本院以95年度易字第267 號刑事
    判決判處有期徒刑3 月確定（丙案），乙案及丙案經本院95
    年度聲字第1784號裁定應執行有期徒刑8 月確定，並與上開
    甲案接續執行，於民國96年2 月16日因縮短刑期假釋出監，
    並於96年7 月12日假釋期滿未經撤銷，視為執行完畢。詎仍
    不思悔改，明知未經許可不得寄藏、持有可發射金屬或子彈
    具有殺傷力之槍枝及子彈，竟於99年9 月21日某時，在南投
    縣草屯鎮某不詳農場，受姓名年籍不詳、綽號「鴻名」、「
    洪名兄」（台語音）之成年男子之委託，代為保管由仿BERE
    TTA 廠M9型半自動手槍製造之槍枝車通金屬槍管內阻鐵而成
    之改造手槍1 支（槍枝管制編號：0000000000號，含彈匣1
    個）、如附表編號一所示具有殺傷力之非制式子彈4 顆及如
    附表編號二所示具有殺傷力之制式子彈2 顆，並將之藏放在
    其所駕駛使用之車牌號碼QS-8300 號自用小客車上。嗣劉丙
    暘於同年月22日清晨5 時15分許，駕駛車牌號碼QS-8300 號
    自用小客車搭載不知情之鄭敏雅，行經彰化縣大村鄉○○路
    時，見有巡邏警車在路上巡邏，因擔心警方發覺其持有上開
    改造手槍，為逃避員警攔查，乃將上開改造手槍自上開自用
    小客車駕駛座旁之置物櫃取出，隨手丟棄在彰化縣大村鄉美
    港村美港1 號橋前水溝右側，隨後，因其過失駕駛車輛與洪
    素霞所騎乘之車牌號碼TUP-527 號輕型機車發生車禍，致洪
    素霞身體受傷，劉丙暘見狀，為逃避查緝，竟棄車逃離現場
    （涉犯過失傷害及肇事逃逸部分，業經本院100 年度交訴字
    第7 號刑事判決確定在案），然因其欲攀爬圍牆逃離，不慎
    自行摔傷，經警據報到場處理，當場在上開自小客車駕駛座
    與副駕駛座間之開放式置物箱內，查獲並扣得如附表所示之
    子彈。另前開槍枝則於同日上午7 時30分許，由泰國籍外勞
    PHETPHUN WIRACHAI （中文譯名：威拉巧），在彰化縣大村
    鄉美港村美港1 號橋前水溝右側約5 公分處拾獲，並於同年
    月26日，送至彰化縣警察局員林分局村上派出所交由員警查
    扣，而為警查獲。
二、案經彰化縣警察局員林分局報請臺灣彰化地方法院檢察署檢
    察官偵查起訴。
    理  由
壹、證據能力之說明：
一、供述證據：
（一）按被告以外之人於審判外之言詞或書面陳述，除法律有規
      定者外，不得作為證據；又被告以外之人於檢察事務官、
      司法警察官或司法警察調查中所為之陳述，與審判中不符
      時，其先前之陳述具有較可信之特別情況，且為證明犯罪
      事實存否所必要者，得為證據，刑事訴訟法第159 條第1
      項、第159 條之2 分別定有明文。查共同被告劉丙暘於警
      詢中之陳述，係屬審判外之陳述，被告翁坤在及其辯護人
      均爭執其證據能力，且經翁坤在之辯護人聲請傳喚其到院
      ，並審酌卷內相關證據，查無該陳述有其他較可信之特別
      情況，即無傳聞例外規定之適用，是就被告翁坤在所涉犯
      罪事實之證明而言，共同被告劉丙暘於警詢中之陳述自不
      具有證據能力。
（二）按被告以外之人於審判外之陳述，雖不符合刑事訴訟法第
      159 條之1 至之4 等四條之規定，而經當事人於審判程序
      同意作為證據，法院審酌該言詞陳述或書面陳述作成時之
      情況，認為適當者，亦得為證據，當事人、代理人或辯護
      人於法院調查證據時，知有刑事訴訟法第159 條第1 項不
      得為證據之情形，而未於言詞辯論終結前聲明異議者，視
      為有前項之同意。同法第159 條之5 定有明文。本案檢察
      官起訴所引用之言詞陳述及書面陳述，均經本院於審理時
      予以提示並告以要旨，且經檢察官、被告及其辯護人表示
      意見，除上揭有爭執部分外，餘均不爭執該等證據之證據
      能力；本院復審酌檢察官所提出此部分言詞陳述或書面陳
      述等資料之取得過程並無瑕疵，亦無不當取供之情形，且
      與本案待證事實間復具有相當之關聯性，以之作為本案證
      據尚無不當，是該等證據均具有證據能力。
二、非供述證據：
    除法律另有規定外，實施刑事訴訟程序之公務員因違背法定
    程序取得之證據，其有無證據能力之認定，應審酌人權保障
    及公共利益之均衡維護，刑事訴訟法第158 之4 定有明文。
    經查本案所引用之非供述證據，並無證據證明係實施刑事訴
    訟程序之公務員違背法定程序所取得，自應認均具有證據能
    力。
貳、被告劉丙暘有罪部分：
一、上開犯罪事實，業據被告劉丙暘於本院審理時坦承不諱（見
    審判筆錄第40至42頁），核與證人楊政儒、證人即共同被告
    翁坤在於本院審理時證述：扣案之槍、彈，係被告劉丙暘在
    南投縣草屯鎮某農場，受姓名年籍不詳、綽號「洪名兄」之
    成年男子交付而取得等語（見本院審判筆錄第10至17、32、
    36頁），及證人即被告劉丙暘之女友鄭敏雅於本院審理時證
    述：其於查獲前一天，在其與被告劉丙暘之租屋處，曾看見
    被告劉丙暘拿出扣案槍枝察看等語（見本院審理筆錄第20至
    23頁），大致相符，堪認被告劉丙暘確係於查獲前一天（即
    99年9月21日）受綽號「洪名兄」之成年男子交付而寄藏持
    有扣案之槍、彈。又上開槍、彈經送內政部警政署刑事警察
    局以檢視法、性能檢驗法、試射法鑑定結果：(一)送驗子彈共
    6顆，其中4顆，認均係非制式子彈，由金屬彈殼組合直徑9.
    0±0.5mm金屬彈頭而成，採樣1顆試射，可擊發，認具殺傷
    力；其中2顆，認均係口徑9㎜制式子彈，採樣1顆試射，可
    擊發，認具殺傷力。(二)送驗手槍1支（槍枝管制編號：00000
    00000號，含彈匣1個），認係改造手槍，由仿BERETTA廠M9
    型半自動手槍製造之槍枝，車通金屬槍管內阻鐵而成，擊發
    功能正常，可供擊發適用子彈使用，認具殺傷力等情，分別
    有內政部警政署刑事警察局99年10月13日刑鑑字第09901368
    06號鑑定書、99年10月27日刑鑑字第0990136803號鑑定書各
    1紙及所附槍、彈照片資料各1份在卷可稽（見99年度偵字第
    9017號卷第78至80頁、99年度偵字第10842號卷第58頁）。
    又警方自裝有如附表所示子彈之皮套上所採集之檢體，經送
    內政部警政署刑事警察局鑑驗結果，檢出一男性DNA-STR主
    要型別，與被告劉丙暘之DNA型別相符，亦有該局99年12月
    13日刑醫字第0990145077號鑑定書在卷可佐（99年度偵字第
    9017號卷第87頁）。此外，復有上開改造手槍1支、子彈6顆
    扣案，及彰化縣警察局員林分局扣押筆錄及扣押物品目錄表
    2份、現場證物清單一覽表、道路交通事故現場圖各1紙、道
    路交通事故調查報告表(一)(二)、道路交通事故肇事人自首情形
    紀錄表各2紙、勘查採證同意書3紙、查獲現場照片16幀、扣
    案子彈照片4幀、彰化縣警察局槍枝初步檢視報告1份、槍枝
    初步檢視承辦人履歷資料1紙、拾獲槍枝照片5幀、劉丙暘丟
    棄槍枝地點查證照片4幀在卷可資佐證。足認被告劉丙暘於
    本院審理時之上開自白與事實相符，堪值採信。綜上，本案
    事證明確，被告劉丙暘寄藏上揭槍、彈之犯行，堪以認定。
二、核被告劉丙暘所為，係犯槍砲彈藥刀械管制條例第8 條第4
    項之未經許可寄藏可發射子彈具有殺傷力之改造手槍罪及同
    條例第12條第4 項之未經許可寄藏子彈罪。而未經許可，寄
    藏子彈，係侵害社會法益，被告劉丙暘未經許可，寄藏如附
    表所示之子彈6 顆，為單純一罪。被告劉丙暘以1 寄藏行為
    ，同時、同地寄藏可發射子彈具有殺傷之改造手槍1 支及具
    有殺傷力之子彈6 顆，係以一行為同時觸犯未經許可寄藏可
    發射子彈具有殺傷力之改造手槍罪及未經許可寄藏子彈罪，
    為想像競合犯，依刑法第55條前段規定，從一重論以未經許
    可，寄藏可發射子彈具有殺傷力之改造手槍罪處斷。又公訴
    意旨雖認被告劉丙暘係犯槍砲彈藥刀械管制條例第8 條第1
    項之製造槍枝罪嫌等語，惟所起訴製造槍枝部分之犯罪並不
    能證明（詳如後述），檢察官所認顯與事實有所出入，而本
    件被告持有上揭槍枝之事實，既經檢察官於起訴書犯罪事實
    欄內載明，自屬起訴範圍，本院應予審理。又按寄藏與持有
    ，均係將物置於自己實力支配之下，僅寄藏必先有他人之持
    有行為，而後始為之受寄代藏而已，故寄藏之受人委託代為
    保管，其保管之本身，亦屬持有。本件被告劉丙暘受「洪名
    兄」之託，保管寄藏上開槍枝、子彈，其保管本身的持有犯
    行，係受寄之當然結果，法律上自宜僅就「寄藏」行為為包
    括之評價，不另就「持有」予以論罪。又基於審判不可分原
    則，檢察官就犯罪事實一部起訴者，依刑事訴訟法第267條
    之規定，其效力應及於全部，受訴法院對於未經起訴之他部
    分認為一部犯罪不能證明或行為不罰時，僅於判決理由內說
    明不另為無罪之諭知即可，亦毋庸於主文內為無罪之宣示，
    此為犯罪事實之一部縮減。至刑事訴訟法第300條規定有罪
    之判決，得就起訴之犯罪事實變更檢察官所引應適用之法條
    ，其所謂犯罪事實，係指單純一罪之單一事實及實質上一罪
    之「全部犯罪事實」而言，始有變更起訴法條之適用。亦即
    在不擴張及減縮原訴之原則下，法院得就有罪判決，於不妨
    害基本社會事實同一之範圍內，自由認定事實，變更檢察官
    所引應適用之法條而言。基於同一事實，二者不能混為一談
    （最高法院87年度臺上字第766號、88年度臺上字第5591號
    、89年度臺上字第2390號判決意旨參照）。故本院認定被告
    劉丙暘寄藏可發射子彈具有殺傷力之改造手槍、子彈部分，
    與公訴人起訴製造改造手槍及持有子彈之罪名，雖屬有異，
    惟依據上開說明，本院前揭認定乃原起訴事實之一部，尚無
    變更起訴法條之必要，而得逕予宣判，附此敘明。
三、被告劉丙暘前因施用第一、二級毒品案件，經本院以94年度
    訴字第969 號刑事判決判處有期徒刑10月、5 月，應執行有
    期徒刑1 年2 月確定（甲案）；又因施用第二級毒品案件，
    經本院以94年度易字第1446號刑事判決判處有期徒刑7 月確
    定（乙案）；再因贓物案件，經本院以95年度易字第267 號
    刑事判決判處有期徒刑3 月確定（丙案），乙案及丙案經本
    院95年度聲字第1784號裁定應執行有期徒刑8 月確定，並與
    上開甲案接續執行，於96年2 月16日因縮短刑期假釋出監，
    並於96年7 月12日假釋期滿未經撤銷，視為執行完畢等情，
    有臺灣高等法院被告前案紀錄表及在監在押全國紀錄表各1
    份在卷可稽，其於受有期徒刑執行完畢後5 年內，故意再犯
    本件有期徒刑以上之罪，為累犯，應依刑法第47條第1 項規
    定加重其刑。爰審酌被告劉丙暘之素行、犯罪之動機，暨明
    知槍、彈對社會具有相當危險性，乃社會治安之隱憂，仍持
    有上開槍、彈，及其犯罪後於本院審理時時坦承犯行之態度
    等一切情狀，量處如主文第1 項所示之刑，並就所處罰金刑
    部分諭知易服勞役之折算標準，以資懲儆。另本件扣案之改
    造手槍1 支（含彈匣1 個，槍枝管制編號：0000000000號）
    、如附表編號一所示未經試射具有殺傷力之非制式子彈3 顆
    及如附表編號二所示未經試射具有殺傷力之制式子彈1 顆，
    均係違禁物，應依刑法第38條第1 項第1款 規定宣告沒收。
    至於扣案如附表所示其餘具有殺傷力之子彈2 顆，業經內政
    部警政署刑事警察局實際試射，均已失去子彈之效能，均不
    具殺傷力，已失去違禁物之性質，爰不為沒收之諭知，附此
    敘明。
參、被告翁坤在無罪部分及被告劉丙暘不另為無罪諭知部分：
一、公訴意旨另以：被告翁坤在與被告劉丙暘基於製造可發射子
    彈具有殺傷力之改造手槍之犯意聯絡，於99年9 月21日中午
    12時許，由劉丙暘駕駛車牌號碼QS-8330 號自小客車搭載被
    告翁坤在及證人鄭敏雅，前往位於彰化縣溪湖鎮○○路之「
    元發玩具行」（經查，該店之營利事業登記為「元發軌道模
    型車專賣店」，以下稱「元發玩具行」），由被告翁坤在出
    資新臺幣（下同）8000元購得仿BERETTA 廠M9型半自動之金
    屬玩具手槍（含彈匣1 枚）1 支（公訴人於本院審理時，就
    上開金屬玩具手槍取得之經過，另更正為「於99年9 月22日
    前不詳時間，於不詳地點，由被告翁坤在出資8000元向不詳
    姓名年籍之人購得仿BERETTA 廠M9型半自動之金屬玩具手槍
    （含彈匣1 枚）1 支」《見100 年4 月7 日補充理由書一之
    記載、本院審判筆錄第2 至4 頁》）後，旋由被告劉丙暘及
    被告翁坤在，在不詳地點，共同持尖嘴鉗將上開金屬槍管內
    阻鐵拆除打通後，再安裝於前開金屬玩具手槍上，將原不具
    殺傷力之上開金屬玩具手槍製造成為可發射子彈而具有殺傷
    力之改造手槍（槍枝管制編號：0000000000號）；被告翁坤
    在復於99年9 月21日21時許，在被告劉丙暘所駕駛之上開車
    輛上，將上開具有殺傷力之改造手槍，連同其於不詳時地，
    向真實姓名年籍不詳之人取得如附表所示之子彈6 顆一起交
    付與被告劉丙暘，由被告劉丙暘將上開手槍置放在其車輛駕
    駛座旁之置物櫃內，子彈則置放在其車輛駕駛座與副駕駛座
    間之開放式置物箱內，而共同未經許可無故持有上開槍、彈
    。因認被告翁坤、劉丙暘2 人均涉犯槍砲彈藥刀械管制條例
    第8條 第1 項之製造改造手槍罪嫌；被告翁坤在另涉犯槍砲
    彈藥刀械管制條例第12條第4 項之持有子彈罪嫌等語。
二、按犯罪事實應依證據認定之，無證據不得認定犯罪事實。又
    按不能證明被告犯罪者，應諭知無罪之判決。刑事訴訟法第
    154 條第2 項、第301 條第1 項分別定有明文。其次，事實
    之認定，應憑證據，如未能發現相當證據，或證據不足以證
    明，自不能以推測或擬制之方法，為裁判基礎；且認定犯罪
    事實所憑之證據，雖不以直接證據為限，間接證據亦包括在
    內，然而無論直接證據或間接證據，其為訴訟上之證明，須
    於通常一般之人均不致有所懷疑，而得確信其為真實之程度
    者，始得據為有罪之認定，倘其證明尚未達到此一程度，而
    有合理之懷疑存在而無從使事實審法院得有罪之確信時，即
    應由法院為諭知被告無罪之判決，此有最高法院40年度台上
    字第86號判例意旨及同院76年度台上字第4986號判例意旨可
    資參照。又檢察官就被告犯罪事實，應負舉證責任，並指出
    證明之方法，刑事訴訟法第161 條第1 項定有明文，因此，
    檢察官對於起訴之犯罪事實，應負提出證據及說服之實質舉
    證責任。倘其所提出之證據，不足為被告有罪之積極證明，
    或其指出證明之方法，無從說服法院以形成被告有罪之心證
    ，基於無罪推定之原則，自應為被告無罪判決之諭知（最高
    法院92年台上字第128 號判例參照）。
三、經查，檢察官就被告翁坤在、劉丙暘涉犯上開罪嫌，所臚列
    之證據及指出證明之方法，不足為被告翁坤在、劉丙暘有罪
    之積極證明，且無從說服本院以形成被告翁坤在、劉丙暘有
    罪之心證，而有合理之懷疑存在，茲說明如下：
（一）公訴人認扣案槍枝係被告翁坤在、劉丙暘2 人於99年9 月
      21 日12 時許，由被告劉丙暘駕車搭載被告翁坤在、證人
      即劉丙暘之女友鄭敏雅一起前往彰化縣溪湖鎮○○路「元
      發玩具行」，由被告翁坤在以8000元之代價購入金屬玩具
      槍枝後，再由被告2 人共同改造而成等語，無非以被告翁
      坤在於警詢及偵查中之供述，為其論據。惟查：訊之被告
      劉丙暘迭於警詢、偵查中及本院審理時均否認有何與被告
      翁坤在一起購買玩具槍枝及共同製造槍枝之行為；而被告
      翁坤在於本院準備程序及審理時亦否認有有上開購買玩具
      槍枝及製造槍枝之行為。又訊之證人即「元發玩具行」之
      老闆娘陳金蘭於本院審理時證稱：「（問：是否『元發玩
      具行』的老闆娘？）是的，但我有另外工作，在我家附近
      的工廠從事橡膠圈工作，是下班時偶而幫忙看店。（問：
      是否看過剛剛在庭被告？）沒有印象。（問：剛剛在庭被
      告是否有到『元發玩具行』買過東西？）印象中沒有。」
      等語；證人即「元發玩具行」之老闆蔡金貴於本院審理時
      亦證稱：（問：是否看過剛剛在庭的被告？）我沒有印象
      。（問：你從事何業？）經營『元發玩具行』，賣玩具槍
      、模型、遙控器車等玩具。（問：剛剛在庭被告是否有到
      『元發玩具行』買過東西？）印象中沒有等語，則被告翁
      坤前開警、偵訊所供是否屬實，已非無疑。
（二）又經本院依公訴人之聲請調閱被告翁坤在及其配偶張琬穎
      共同持用之0000000000、0000000000、0000000000號行動
      電話門號及證人鄭敏雅所使用之0000000000、0000000000
      號行動電話門號之通聯紀錄詳加比對後發現：被告翁坤在
      及其配偶張琬穎共同持用之0000000000、0000000000、00
      00000000號行動電話門號及證人鄭敏雅所使用之0000000
      000 號行動電話門號於99年9 月21日中午前後之通聯基地
      台位置，均不在彰化縣境內，而證人鄭敏雅所使用之0000
      000000號行動電話門號99年9 月21日12時14分、12時16分
      、13時3 分、13時15分許許之之通聯基地台位置，均在臺
      中市境內，亦不在彰化縣境內等情，有上開通聯紀錄資料
      在卷可稽，足證被告翁坤在於警詢時供稱係於99年9 月21
      日12時許，與被告劉丙暘及證人鄭敏雅一起至彰化縣溪湖
      鎮○○路「元發玩具行」購買玩具槍云云，並不實在。公
      訴人於本院審理時亦認被告翁坤在前開警、偵訊所供並不
      實在，故於本院審理時更正取得槍枝之經過為「於99年9
      月22日前之不詳時間，於不詳地點，由被告翁坤在出資80
      00元向不詳姓名年籍之人購得仿BERETTA 廠M9型半自動之
      金屬玩具手槍（含彈匣1 枚）1 支」（見100 年4 月7日
      補充理由書一之記載、本院審判筆錄第2 至4 頁）。然被
      告翁坤在於警詢及偵查中所供購買槍枝經過，既有上開可
      疑之處，則本件扣案槍枝是否確係被告翁坤在購入後與被
      告劉丙暘共同製造而成，即非無疑。
（三）再訊之證人即「元發玩具行」之老闆蔡金貴於本院審理時
      證稱：「（問：是否賣過扣案的玩具槍《提示扣案槍枝令
      其辨識》？）這個是華山出品的Ｍ9 玩具槍，我有在賣，
      但幾乎所有的玩具店都有在賣這玩具槍。（問：此槍與真
      槍差異為何？）模型槍內部有阻塞物，即阻鐵，不能發射
      任何東西。（問：阻鐵只是塞住槍管，還是用金屬焊接？
      ）阻鐵於槍管製造的時候就被熔化在一起，無法用尖嘴鉗
      取出阻鐵，華山公司的槍管阻鐵是有專利的。」等語，則
      被告翁坤在於警詢時供稱渠等係持尖嘴鉗將玩具槍之金屬
      槍管內阻鐵拆除打通云云，是否屬實，亦顯有可疑。況本
      件檢、警並未扣得任何改造槍枝之工具可佐，而公訴人復
      未舉證證明本件扣案槍枝之槍管內之阻鐵，確有可能僅以
      尖嘴鉗為工具即可拆除之，此外，復無積極證據足資佐證
      被告2人確有共同製造扣案槍枝之犯行，自難單憑被告翁
      坤前開有瑕疵之警、偵訊供述，逕認被告2人有共同製造
      槍枝之犯行。
（四）公訴意旨雖謂：被告翁坤於99年9 月21日21時許，在被告
      劉丙暘所駕駛之上開車輛上，將扣案槍枝，連同其於不詳
      時地，向真實姓名年籍不詳之人所取得如附表所示之子彈
      一起交付與被告劉丙暘等語。然查：訊之被告翁坤在自始
      即否認有上開交付槍、彈予被告劉丙暘之事實。訊之被告
      劉丙暘於警詢、偵查中及本院準備程序雖曾供稱：槍、彈
      來源係被告翁坤在等語，然依被告劉丙暘於警詢、偵查中
      及本院準備程序所述情節，其係於查獲當天（99年9 月22
      日）凌晨至加油站加油時，才發現扣案槍、彈，其不知道
      為何槍、彈會在其車上，換言之，依被告劉丙暘上開所述
      ，被告劉丙暘從未指證扣案槍、彈係被告翁坤在所交付。
      況被告劉丙暘於本院審理時已明確供稱：「（問：為何你
      女友即證人鄭敏雅說有看到你在住處拿出槍枝看？）對我
      女友所說我沒有意見，我是從「洪名兄」拿的。（問：槍
      、彈與翁坤在有無關係？）沒有關係。（問：《提示於99
      年9 月23日行動電話門號0000000000號與0000000000號之
      通信監察譯文，並告以要旨》對話內容為何？）這次我忘
      記與何人聯絡。（問：是否有人與你共同持有這槍、彈？
      ）電話好像是「洪名兄」打電話問我被查獲槍、彈要如何
      處理，我說我要自己扛。」等語（見審判筆錄第40至42頁
      ），核與被告翁坤在、證人楊政儒於本院審理時證稱：扣
      案槍、彈係被告劉丙暘自「洪名兄」處取得等語，大致相
      符，並有前開通訊監察譯文在卷可稽（見本院卷），堪信
      屬實。從而，本件並無積極證據證明扣案槍、彈確係被告
      翁坤在於99年9月21日21時許，在被告劉丙暘所駕駛之上
      開車輛上，交付給被告劉丙暘，尚難逕認被告翁坤在有何
      與被告劉丙暘共同持有扣案槍、彈之犯行。
（五）被告翁坤在所持用0000000000號行動電話門號於99年8 月
      15日年、同年9 月6 日與案外人陳書銘所持用0000000000
      號行動電話門號之通訊監察譯文內容，雖有討論槍枝改造
      之事，然查上開通話內容，係被告翁坤在與案外人陳書銘
      通話，雙方係談論案外人周政毅遭警方查獲，案外人周政
      毅所留下之未開通槍管遭案外人陳書銘取走，被告翁坤在
      欲向案外人陳書銘取回該槍管乙事，業據被告翁坤在於當
      日警詢時供述明確，並有上開通訊監察譯文在卷可稽（見
      本院卷附被告翁坤在於99年10月20日之警詢筆錄第6 至13
      頁）。則上開通訊監察內容並未提及與本案扣案槍、彈相
      關之對話，核與本案無關，尚無從佐證被告翁坤在與被告
      劉丙暘有公訴意旨所指共同製造槍枝之犯行。又被告翁坤
      在於99年10月20日警詢及偵查中雖曾供稱：其有1 支「道
      具槍」被劉丙暘丟到水溝了等語，然公訴人並未舉證證明
      上開「道具槍」即係本件查獲扣案具殺傷力之槍枝，況被
      告翁坤在於當日警詢時已供稱：其並沒有非法改造、持有
      槍械等語（見上開警詢筆錄第13頁），尚無從憑此逕認本
      件查獲扣案具殺傷力之槍枝係被告2 人所共同製造。
（六）公訴人另稱：依被告劉丙暘持用之手機門號0000000000
      號於99年9月23日17時57分58秒許之通訊監察譯文內容，
      被告劉丙暘曾與持用門號0000000000號之不詳姓名、年籍
      男子談論本件犯行要由誰承擔等語，如無他人參與本件犯
      行，被告劉丙暘豈會與他人為上開討論云云（見公訴人
      100年5月3日補充理由書二(六)）。然查，公訴人所舉上開
      通訊監察察譯文之內容，係被告劉丙暘與不詳姓名年籍之
      人間之通話，且依被告劉丙暘於本院審理時所述，該對話
      係其與綽號「洪名兄」之人間討論被查獲槍彈如何處理之
      對話（見本院審判筆錄第41頁），又上開通話內容並未提
      及被告翁坤在，公訴人復未舉證證明通話內容與被告翁坤
      在有何關連性，則公訴人所舉上開通訊監察譯文內容，實
      無從證明被告翁坤在確有公訴意旨所指製造槍枝及持有子
      彈之犯行。
（七）綜上所述，公訴人此部分認定事實所依據之證據理由尚有
      未足，即未達確信真實之程度，尚有合理性懷疑之存在。
      此外，本院復查無其他積極證據足資證明被告翁坤在、劉
      丙暘確有公訴意旨所指之上開犯罪行為，核屬不能證明被
      告翁坤在、劉丙暘此部分犯罪。就被告劉丙暘部分（即共
      同製造槍枝部分），因檢察官認此部分與前開有罪部分（
      即寄藏持有槍枝、子彈部分），有想像競合犯裁判上一罪
      關係，本院爰不另為無罪之諭知；就被告翁坤在部分（即
      共同製造槍枝及共同持有扣案槍、彈部分），自應由本院
      諭知無罪之判決。
據上論斷，應依刑事訴訟法第299 條第1 項前段、第301 條第1
項，槍砲彈藥刀械管制條例第8 條第4 項、第12條第4 項，刑法
第11條前段、第55條、第47條第1項、第42條第3項、第38條第1
項第1款，判決如主文。
本案經檢察官劉欣雅到庭執行職務。
中    華    民    國   100    年    5     月    18    日
                  刑事第六庭      審判長法官  葛永輝
                                  法      官  楊舒嵐
                                  法      官  黃玉琪
以上正本證明與原本無異。
如不服本判決應於收受判決後10日內向本院提出上訴書狀，並應
敘述具體理由；其未敘述上訴理由者，應於上訴期間屆滿後20日
內向本院補提理由書（均須按他造當事人之人數附繕本）「切勿
逕送上級法院」。
中    華    民    國   100    年    5     月    18    日
                                  書  記  官  黃得翔
附表：
┌──┬──────────────┬──┬───────────┐
│編號│項  目                      │數量│備註                  │
├──┼──────────────┼──┼───────────┤
│ 一 │由金屬彈殼組合直徑9.0 士0.5 │4顆 │3 顆認具有殺傷力；1 顆│
│    │mm金屬彈頭而成之非制式子彈。│    │經實際試射，可擊發，認│
│    │                            │    │具殺傷力。            │
├──┼──────────────┼──┼───────────┤
│二  │口徑9mm制式子彈。           │2 顆│1 顆認具有殺傷力；1 顆│
│    │                            │    │經實際試射，可擊發，認│
│    │                            │    │具殺傷力。            │
└──┴──────────────┴──┴───────────┘
附錄本案論罪科刑法條全文：
槍砲彈藥刀械管制條例第8條
未經許可，製造、販賣或運輸鋼筆槍、瓦斯槍、麻醉槍、獵槍、
空氣槍或第 4 條第 1 項第 1 款所定其他可發射金屬或子彈具
有殺傷力之各式槍砲者，處無期徒刑或 5 年以上有期徒刑，併
科新臺幣 1 千萬元以下罰金。
未經許可，轉讓、出租或出借前項所列槍枝者，處 5 年以上有
期徒刑，併科新臺幣 1 千萬元以下罰金。
意圖供自己或他人犯罪之用，而犯前二項之罪者，處無期徒刑或
7 年以上有期徒刑，併科新臺幣 1 千萬元以下罰金。
未經許可，持有、寄藏或意圖販賣而陳列第 1 項所列槍枝者，
處 3 年以上 10 年以下有期徒刑，併科新臺幣 7 百萬元以下罰
金。
第 1 項至第 3 項之未遂犯罰之。
犯第 1 項、第 2 項或第 4 項有關空氣槍之罪，其情節輕微者
，得減輕其刑。
槍砲彈藥刀械管制條例第12條
未經許可，製造、販賣或運輸子彈者，處 1 年以上 7 年以下有
期徒刑，併科新台幣 500 萬元以下罰金。
未經許可，轉讓、出租或出借子彈者，處 6 月以上 5 年以下有
期徒刑，併科新台幣 300 萬元以下罰金。
意圖供自己或他人犯罪之用，而犯前二項之罪者，處 3 年以上
10 年以下有期徒刑，併科新台幣 700 萬元以下罰金。
未經許可，持有、寄藏或意圖販賣而陳列子彈者，處 5 年以下
有期徒刑，併科新台幣 300 萬元以下罰金。
第 1 項至第 3 項之未遂犯罰之。